臺灣桃園地方法院刑事判決　　　　　　　　　　　　九十三年度易字第一一三四號
　　公　訴　人　臺灣桃園地方法院檢察署檢察官
　　被　　　告　甲○○　男　二.
右列被告因違反毒品危害防制條例案件，經檢察官提起公訴（九十三年度毒偵字第二
八八四號），被告於本院準備程序中，就被訴事實為有罪之陳述，經本院告知簡式審
判程序意旨，並聽取公訴人及被告意見後，本院合議庭裁定依簡式審判程序審理，判
決如左：
    主  文
甲○○施用第二級毒品，處有期徒刑參月，如易科罰金，以參佰元折算壹日。
扣案之第二級毒品安非他命壹包（實秤含袋毛重零點七公克）沒收銷毀之。
    事  實
一、甲○○前於民國八十七年間因施用毒品案件，經觀察、勒戒後，認無繼續施用毒
    品之傾向，由臺灣臺南地方法院檢察署檢察官以八十七年度偵字第一○七一○號
    不起訴處分確定；復於八十八年間因施用毒品案件，經觀察、勒戒後，認有繼續
    施用毒品傾向，送強制戒治，於八十九年六月十一日強制戒治執行完畢，並由臺
    灣臺南地方法院檢察署檢察官以八十九年度戒毒偵字第四○七號為不起訴處分確
    定；又於九十一年間，因施用毒品案件，經送強制戒治，於九十二年十月二十二
    日強制戒治執行完畢，並經臺灣高等法院以九十二年度上易字第二二一０號判決
    判處有期徒刑七月確定，於九十三年七月一日入監執行，於九十四年一月三十一
    日執行完畢。詎仍未戒除毒癮，復於前述強制戒治執行完畢後五年內，於九十三
    年六月二十九日五時許，在其位於桃園縣龜山鄉不詳地址之租屋處，將第二級毒
    品安非他命放入燈泡內，點火燃燒吸食產生煙霧之方式，施用第二級毒品安非他
    命一次，嗣於九十三年七月一日十六時五十分許，在桃園縣八德市○○路四八七
    號前，經警查獲，並扣得第二級毒品安非他命一包（實秤含袋毛重零點七公克）
    。
二、案經桃園縣政府警察局中壢分局報請臺灣桃園地方法院檢察署檢察官偵查起訴。
　　理  由
一、本案被告甲○○所犯並非死刑、無期徒刑、最輕本刑為三年以上有期徒刑之罪或
    高等法院管轄第一審案件，而於準備程序進行中，被告先就被訴事實為有罪之陳
    述，經本院告知簡式審判程序之旨，並聽取公訴人、被告之意見後，由本院合議
    庭以裁定由受命法官獨任進行簡式審判程序，核先敘明。
二、訊據被告甲○○於本院審理中已坦承有於前開時間、地點，以前開方式許施用第
    二級毒品安非他命之情事不諱，而被告於九十三年七月一日十六時五十分許為警
    查獲後所採集之尿液經送昭信科技顧問股份有限公司以酵素免疫分析法初驗，再
    以氣相層析質譜分析法複驗，被告之尿液呈現甲基安非他命陽性反應，而酵素免
    疫分析法與氣相層析質譜分析法為不同之分析原理，尿液檢體同時引起二種檢測
    分析方法均呈偽陽性之機率極低，有桃園縣政府中壢分局被採尿人姓名編號對照
    表、昭信科技顧問股份有限公司濫用藥物陽性檢體檢驗報告各一紙在卷可稽（見
    臺灣桃園地方法院檢察署九十三年度毒偵字第二八八四號偵查卷宗第十四頁、第
    三十三頁），復有安非他命一包（實秤含袋毛重零點七公克）扣案可資佐證。又
    參以安非他命經口服投與後約百分之七十於二十四小時內自尿中排出，約百分之
    九十於九十六小時內自尿中排出，由於安非他命成分之檢出與其投與方式、投與
    量、個人體質、採尿時間與檢測儀器之精密度等諸多因素有關，最長可能不會超
    過四日（九十六小時）等情，經行政院衛生署藥物食品檢驗局八十一年二月八日
    （八一）藥檢壹字第一一五六號函敘明斯旨明確。依上開說明，被告前開自白施
    用安非他命之時間，係在採尿前二日，其自白與事實相符，足認被告確有前開施
    用第二級毒品安非他命之犯行。又被告於八十七年間因施用毒品案件，經觀察、
    勒戒後，認無繼續施用毒品之傾向，由臺灣臺南地方法院檢察署檢察官以八十七
    年度偵字第一○七一○號不起訴處分確定；復於八十八年間因施用毒品案件，經
    觀察、勒戒後，認有繼續施用毒品傾向，送強制戒治，於八十九年六月十一日強
    制戒治執行完畢，並由臺灣臺南地方法院檢察署檢察官以八十九年度戒毒偵字第
    四○七號為不起訴處分確定；又於九十一年間，因施用毒品案件，經送強制戒治
    ，於九十二年十月二十二日強制戒治執行完畢，有臺灣桃園地方法院檢察署刑案
    資料查註紀錄表、臺灣高等法院全國前案紀錄表附卷可考，被告於強制戒治執行
    完畢後，五年內再犯本件施用第二級毒品犯行明確，應依法論科。
三、核被告所為，係犯毒品危害防制條例第十條第二項之施用第二級毒品罪。被告持
    有第二級毒品安非他命進而施用，其持有之低度行為應為其施用第二級毒品之高
    度行為所吸收，不另論罪。爰審酌被告有前開前科，素行不佳，前已因施用毒品
    案件，分別受觀察、勒戒、強制戒治之執行完畢後，又犯本件施用第二級毒品罪
    ，顯見其沾染甚深，惟念其本件施用第二級毒品安非他命僅一次，所犯屬自戕行
    為，及其坦承犯行犯後態度良好等一切情狀，量處如主文所示之刑，並諭知易科
    罰金之折算標準，以示懲儆。扣案之安非他命一包（實秤含袋毛重零點七公克）
    ，係查獲之毒品，應諭知沒收並銷燬之。
據上論斷，應依刑事訴訟法第二百七十三條之一、第二百九十九條第一項前段，毒品
危害防制條例第十條第二項、第十八條第一項前段，刑法第十一條前段、第四十一條
前段，罰金罰鍰提高標準條例第二條，判決如主文。
本案經檢察官張啟聰到庭執行職務。
中　　　華　　　民　　　國　　九十三　　年　　 十一 　　月　　二十四　　日
                              臺灣桃園地方法院刑事第五庭
                                      法  官  張明儀
右正本證明與原本無異。
如不服本判決，應於送達後十日內，向本院提出上訴狀。
                                      書記官  洪明媚
中　　　華　　　民　　　國　　九十三　　年　　 十一 　　月　　二十九　　日
附錄本案論罪科刑法條：
毒品危害防制條例第十條第二項規定：
施用第二級毒品者，處三年以下有期徒刑。
毒品危害防制條例第十八條第一項規定：
查獲之第一、二級毒品及專供製造或施用第一、二級毒品之器具，不問屬於犯人與否
，均沒收銷燬之；查獲之第三、四級毒品及製造或施用毒品之器具，無正當理由而擅
自持有者，均沒入銷燬之。但合於醫藥、研究或訓練之用者，得不予銷燬。
